臺灣彰化地方法院刑事判決　　　　　　　　　　　　九十一年度訴字第一一七四號
　　公　訴　人　臺灣彰化地方法院檢察署檢察官
　　被　　　告　甲○○
右列被告因違反槍砲彈藥刀械管制條例案件，經檢察官提起公訴（九十一年度偵字第
四六八二號），本院判決如左：
    主  文
甲○○未經許可，寄藏可發射子彈具有殺傷力之改造手槍，處有期徒刑壹年壹月，併
科罰金新臺幣伍萬元，罰金如易服勞役，以新臺幣玖佰元即銀元佰元折算壹日。
扣案之可發射子彈具有殺傷力之仿ＢＥＲＥＴＴＡ廠半自動手槍製造之金屬玩具手槍
換裝土造金屬槍管改造而成之改造手槍一枝（槍枝管制編號0000000000號
，含彈匣一個）及八‧九ｍｍ土造子彈三顆，均沒收之。
    事  實
一、甲○○明知其友人即姓名年籍不詳之「黃世明」之成年男子，於民國八十八年十
    月間某日，在其彰化縣員林鎮○○里○○路○段一○三巷一六二號住處，所交付
    委託保管之仿ＢＥＲＥＴＴＡ廠半自動手槍製造之金屬玩具手槍換裝土造金屬槍
    管改造而成之改造手槍一枝（槍枝管制編號0000000000號），係可發
    射子彈而具殺傷力之槍枝，且同時所交付之八‧九ｍｍ土造子彈三顆，亦均具殺
    傷力，竟未經主管機關許可，即基於寄藏可發射子彈具有殺傷力之改造手槍及具
    有殺傷力之土造子彈之犯意，而應允之，並將上開改造手槍及土造子彈藏放在前
    開住處內，自斯時起寄藏前開改造手槍及土造子彈。嗣於九十一年七月十五日十
    九時三十分許，為警在其前開住處房間內查獲，並扣得前開改造手槍一枝（含彈
    匣一個）及土造子彈三顆，始悉上情。
二、案經彰化縣警察局員林分局報請臺灣彰化地方法院檢察署檢察官偵查起訴。
    理  由
一、右揭事實，業據被告吳政隆於警、偵訊時及本院審理時均坦承不諱，並有現場翻
    印照片四張附卷可稽，且有有前開槍枝及子彈扣案足憑，前開槍枝、子彈送請內
    政部警政署刑事警察局鑑定結果，認改造手槍一把（槍枝管制編號為00000
    00000號）係仿ＢＥＲＥＴＴＡ廠半自動手槍製造之金屬玩具手槍，換裝土
    造金屬鋼管而成，機械性能良好，可擊發適用子彈；改造子彈三顆認係由玩具槍
    用之金屬彈殼加裝直徑約八‧九ｍｍ金屬彈頭而成，經試射結果三顆可擊發，認
    上揭槍彈均具殺傷力，此有內政部警政署刑事警察局九十一年七月二十四日及同
    年九月三日刑鑑字第○九一○一九二八一二號及第0000000000號之槍
    彈鑑定書各一份在卷足參。綜上，被告前開自白核與事實即相符合。本件事證明
    確，被告犯行，堪以認定。
二、核被告未經許可，寄藏可發射子彈具有殺傷力之改造手槍及具有殺傷力之土造子
    彈等行為，係犯槍砲彈藥刀械管制條例第十一條第四項之未經許可，寄藏可發射
    子彈具有殺傷力之改造手槍罪及同條例第十二條第四項之未經許可，寄藏土造子
    彈罪。茲析述如下：
（一）按「寄藏」係受人委託代為保管，其保管之本身所為之「持有」，既係「寄藏
      」之當然結果，法律上自宜僅就「寄藏」行為為包括之評價，不應另就「持有
      」予以論罪（最高法院七十四年台上字第三四○○號判例意旨參照）。是被告
      以寄藏之意思而持有「黃世明」之友人所交付保管之改造手槍一枝及有殺傷力
      之土造子彈三顆，其持有改造槍枝及土造子彈之行為，均不另論罪。
（二）又被告以一寄藏行為，同時寄藏改造手槍一枝及土造子彈三顆，分別觸犯未經
    許可，寄藏可發射子彈具有殺傷力之改造手槍罪及未經許可，寄藏土造子彈罪
      ，為想像競合犯，應從一重之未經許可，寄藏可發射子彈具有殺傷力之改造手
      槍罪論處。
（三）爰審酌被告之犯罪之動機僅係受人之託而暫時保管槍枝及子彈，非若一般持有
      槍砲彈藥類型犯罪之兇殘，亦非以加害良善為目的，且其未經許可寄藏可發射
      子彈具有殺傷力之改造手槍及土造子彈行為，雖對社會治安具有潛在之危害，
      然尚未因此造成公眾或他人之現實惡害，寄藏槍枝之數量僅有一枝，子彈為三
      顆，犯罪情節並非重大，暨犯後坦承犯行，態度良好等一切情狀，量處如主文
      第一項所示之刑，並就併科罰金部分諭知易服勞役之折算標準，以示懲儆。
（四）末查，槍砲彈藥刀械管制條例曾於九十年十一月十四日修正公布，並自同年月
      十六日生效，其中第十九條原規定：「犯第七條、第八條、第十條、第十一條
      、第十二條第一項至第三項、第十三條第一項至第三項之罪，經判處有期徒刑
      者，應於刑之執行完畢或赦免後，令入勞動場所，強制工作，其期間為三年。
      」，修正條文中則將本條刪除，比較新舊法結果，以新法較有利於被告。本案
      被告對於寄藏前開改造手槍及土造子彈之時間，雖僅能記憶係自八十八年十一
      月間某日起，而無法為精確之供陳，惟寄藏行為本具有繼續性，被告就其自八
      十八年十月間某日起，迄本件被查獲時即九十一年七月十五日止，未經許可，
      寄藏可發射子彈具有殺傷力之改造手槍及具有殺傷力之土造子彈之行為，係繼
      續犯，是以上開犯罪行為之終了時點即九十一年七月十五日，既在槍砲彈藥刀
      械管制條例修正施行之後，自應適用修正後之新法，而無刑法第二條第一項所
      定行為後法律變更之可言（最高法院二十四年上字第三九四七號、二十八年度
      上字第七三三號判例參照），附此明。
三、扣案之可發射子彈具有殺傷力之仿ＢＥＲＥＴＴＡ廠半自動手槍製造之金屬玩具
    手槍換裝土造金屬槍管改造而成之改造手槍一枝（槍枝管制編號0000000
    000號，含彈匣一個），及八‧九ｍｍ土造子彈三顆，係違禁物，應依刑法第
    三十八條第一項第一款之規定宣告沒收。
據上論斷，應依刑事訴訟法第二百九十九條第一項前段，槍砲彈藥刀械管制條例第十
一條第四項、第十二條第四項，刑法第十一條前段、第五十五條、第四十二條第二項
、第三十八條第一項第一款，罰金罰鍰提高標準條例第二條，判決如主文。
本案經檢察官許嘉龍到庭執行職務。
中      華      民      國    九十一    年    十一    月      六      日
                                  臺灣臺彰化地方法院刑事第一庭
                                    法      官  宋  恭  良
右正本證明與原本無異。
如不服本判決，應於送達後十日內向本院提出上訴狀（須附繕本），上訴於臺灣高等
法院臺中分院。
                                    法院書記官  劉  玫  金
中      華      民      國    九十一    年    十一    月      七      日
附錄論罪科刑法條
槍砲彈藥刀械管制條例第十一條
未經許可，製造、販賣或運輸第四條第一項第一款所稱其他可發射金屬或子彈具有殺
傷力之各式槍砲者，處五年以上有期徒刑，併科新臺幣一千萬元以下罰金。
未經許可，轉讓、出租或出借前項所列槍砲者，處三年以上十年以下有期徒刑，併科
新臺幣七百萬元以下罰金。
意圖供自己或他人犯罪之用，而犯前二項之罪者，處無期徒刑或七年以上有期徒刑，
併科新臺幣一千萬元以下罰金。
未經許可，持有、寄藏或意圖販賣而陳列第一項所列槍砲者，處一年以上七年以下有
期徒刑，併科新臺幣七百萬元以下罰金。
第一項至第三項之未遂犯罰之。
槍砲彈藥刀械管制條例第十二條
未經許可，製造、販賣或運輸子彈者，處一年以上七年以下有期徒刑，併科新台幣五
百萬元以下罰金。
未經許可，轉讓、出租或出借子彈者，處六月以上五年以下有期徒刑，併科新台幣三
百萬元以下罰金。
意圖供自己或他人犯罪之用，而犯前二項之罪者，處三年以上十年以下有期徒刑，併
科新台幣七百萬元以下罰金。
未經許可，持有、寄藏或意圖販賣而陳列子彈者，處五年以下有期徒刑，併科新台幣
三百萬元以下罰金。
第一項至第三項之未遂犯罰之。
